# 未弥补亏损一定是按企业所得税汇算清缴的口径吗？

提问人：孤 单 的力量 时间：2022-09-12 14:19:50
陈版，好！目前企业拟申报IPO，此前由于税审与年报审计不同步，且存在临近申报期调整收入确认时点问题，已做了追溯调整，企业对未弥补亏损确认的递延所得税资产与企业所得税汇算清缴的金额不一致，此种情况下应如何处理？同时由于企业 2022 年执行 15 准则解释，需对试运行的损益进行调整，由此产生的未未弥补亏损是否对应调整递延所得所资产？如果需要调整，那么是对按汇算清缴计算的金额进行调整后未弥补亏损金额来吗？
谢谢陈版主！

回答人：chenyiwei
根据《企业会计准则第 18 号——所得税》第十五条：“企业对于能够结转以后年度的可抵扣亏损和税款抵减，应当以很可能获得用来抵扣可抵扣亏损和税款抵减的未来应纳税所得额为限，确认相应的递延所得税资产。”。这里的“可抵扣亏损”是按照税法上的应纳税所得额口径，而不是累积的会计亏损口径。
因此，需要关注审计调整事项是否会影响相应年度的应纳税所得额，以及当地主管税务机关是否已经认可企业按照审计调整后的数据重新进行相应年度纳税申报（相应重新核定可抵扣的税务亏损金额）。如果是，则可以调整与可抵扣亏损相关的递延所得税资产；否则不应调整。